【裁判字號】    98,交聲,1515
【裁判日期】    981110
【裁判案由】    聲明異議
【裁判全文】
臺灣彰化地方法院交通事件裁定        98年度交聲字第1515號
移送機關即
原處分機關  交通部公路總局臺中區監理所彰化監理站
異  議  人
即受處分人  甲○○
上列異議人即受處分人因違反道路交通管理處罰條例案件，對於
交通部公路總局臺中區監理所彰化監理站98年9月21日彰監四字
第裁64-I00000000號處分不服，聲明異議，本院裁定如下：
    主  文
異議駁回。
    理  由
一、按汽車駕駛人停車時，其停車時間、位置、方式、車種不依
    規定者，處新臺幣（下同）600元以上1,200元以下罰鍰，道
    路交通管理處罰條例第56條第1項第9款定有明文。
二、原處分意旨略以：本件異議人即受處分人甲○○駕駛之車牌
    號碼8H-0638號自小客車於民國98 年8月15日9時05分許，停
    放彰化縣員林鎮○○路○段489 號前，有停車車種不依規定
    之情形（停放於機車停車格位），經彰化縣警察局依違反道
    路交通管理處罰條例第56條第1項第9款規定，以彰警交字第
    I00000000 號舉發違反道路交通管理事件通知單逕行舉發乃
    依上開道路交通管理處罰條例第56條第1項第9款之規定，裁
    處受處分人罰鍰600元，於法並無不合等語。
三、聲明異議意旨略以：詳如聲明異議狀所載。
四、經查：
   (一)異議人對於在98年8月15日9時5分許，駕駛8H-0638號自
       小客車，在彰化縣員林鎮○○路○段489號前，有停車車
       種不依規定之違規事實，為異議人所不否認，有異議人
       之異議狀及彰化縣警察局舉發違反道路交通管理事件通
       知單在卷可按，是異議人確有停車車種不依規定之事實
       ，堪以認定。按所謂「標線」，係指管制道路交通，表
       示警告、禁制、指示，而在路面或其他設施上劃設之線
       條、圖形或文字，此據道路交通管理處罰條例第3條第6
       款規定明確。換言之，「標線」係指以規定之線條、圖
       形、標字或其他導向裝置，劃設於路面或其他設施上，
       用以管制道路上車輛駕駛人與行人行止之交通管制設施
       ，目的在提供車輛駕駛人及行人有關道路路況之警告、
       禁制、指示等資訊，以便利行旅及促進交通安全，觀諸
       道路交通標誌標線號誌設置規則第2條、第3條第2款等規
       定甚明。又標線之設置、養護等事項，應由公路主管機
       關、市區道路機關與警察機關依其管轄辦理之，同規則
       第4條第1項、第5條亦有明定。查異議人停放其汽車之路
       段，係規劃機車停車之用，並該路段以白漆在地上繪製
       機車停車格之標線，該標線清晰可辨，亦為異議人所明
       知，卻不依該標線指示位置、範圍停放，反圖貪一己之
       便，以自小客車佔用機車停車格，其違規行為應至為明
       確。又汽機車停車格、紅黃線等道路交通標誌、標線之
       設置，乃係行政機關依據法律授權，衡酌當地交通流量
       、地形、人口、市容等因素，本於職權所為之行政決定
       ，除有法定事由而無效者外，在法令授權範圍內，行政
       機關本有裁量權行使之餘地，非法院所得任意審查，如
       異議人如認該標線設置不當或無設置之必要，自應循行
       政程序向主管機關反應或主張之，尚不得據此作為其違
       規行為之免罰理由，且該道路交通標誌、標線一經設置
       ，對外已生法律效果，尚難空憑異議人指摘規劃不當，
       使其違反道路交通管理處罰條例之違規行為而得以合理
       正當，故異議人前揭所辯，礙難足採。
   (二)按行為人有下列情形之一，而未嚴重危害交通安全、秩
       序或發生交通事故，且情節輕微，以不舉發為適當者，
       交通勤務警察或依法令執行交通稽查任務人員得對其施
       以勸導，免予舉發：十五、因客觀具體事實，致違反本
       條例規定係出於不得已之行為，此於違反道路交通管理
       事件統一裁罰基準及處理細則第12 條第1項第15款定有
       明文。然該條所稱「情節輕微，以不舉發為適當者」，
       屬交通稽查執行機關裁量職權範圍，除行政機關行使裁
       量權的過程或結果，有逾越權限或濫用權力情形，而應
       以違法論之外，主管機關基於交通秩序之維護、確保人
       車通行之安全等情加以考量做成之裁處決定，法院原則
       上應予尊重。異議人於前揭時間將其所有上開車輛違規
       停放於機車停車格上，行政機關本有依法舉發之責，受
       處分人是否有前揭細則所定免予舉發之情形，乃交通稽
       查執行機關裁量權行使之範疇，縱與受處分人之主觀認
       定有所不符，亦難據此指稱該舉發有何不當。從而，員
       警舉發本件違規行為，程序上並無違誤，本件事證明確
       ，受處分人於機車停車格處違規停車之行為，洵堪認定
       。
五、綜上所述，本件異議人確有於上開時地停車車種不依規定之
    違規行為，原處分機關依道路交通管理處罰條例第56 條第1
    項第9 款及違反道路交通管理事件統一裁罰基準表之規定裁
    處罰鍰600 元，核無違誤，應予維持。本件異議要屬無據，
    自無理由，應予駁回。
六、據上論斷，應依道路交通案件處理辦法第19條，裁定如主文
    。
中    華    民    國    98    年    11    月    10    日
                  交通法庭   法  官   吳俊螢
以上正本證明與原本無異
如不服本裁定，應於裁定送達後五日內向本院提出抗告狀(須附
繕本 )。
中    華    民    國    98    年    11    月    10    日
                             書記官   林怡吟


司法院資訊處製作；財團法人民間司法改革基金會備份。
